臺灣臺中地方法院刑事判決　　　　　　　　　　　　九十三年度訴字第三二號
　　公　訴　人　臺灣臺中地方法院檢察署檢察官
　　被　　　告　甲○○
右列被告因毒品危害防制條例案件，經檢察官提起公訴（九十三年度毒偵字第三九○
七號、四五四七號），被告於本院行準備程序時就被訴事實為有罪之陳述，經本院受
命法官聽取當事人意見後，由本院合議庭裁定以簡式審判程序判決如左：
    主  文
甲○○連續施用第一級毒品，累犯，處有期徒刑捌月；扣案之第一級毒品海洛因壹拾
肆小包（其中壹拾參小包送驗結果：均含第一級第六項毒品海洛因成分，淨重壹拾參
點參柒公克【空包裝重貳點柒玖公克】，純質淨重參點貳捌公克）、另壹小包（送驗
結果：含第一級第六項毒品海洛因成分，淨重壹拾貳公克【空包裝重零點柒肆公克】
，純質淨重參點柒柒公克），均沒收銷燬之。連續又施用第二級毒品，累犯，處有期
徒刑肆月。應執行有期徒刑壹拾月，扣案之第一級毒品海洛因壹拾肆小包（其中壹拾
參小包送驗結果：均含第一級第六項毒品海洛因成分，淨重壹拾參點參柒公克【空包
裝重貳點柒玖公克】，純質淨重參點貳捌公克）、另壹小包（送驗結果：含第一級第
六項毒品海洛因成分，淨重壹拾貳公克【空包裝重零點柒肆公克】，純質淨重參點柒
柒公克），均沒收銷燬之。
    事  實
一、甲○○曾於民國（下同）八十七年間因毒品危害防制條例案件，經臺灣高等法院
    臺中分院於八十八年八月二十七日以八十八年度上訴字第一五六五號分別判處有
    期徒刑十月（施用第一級毒品部分）、有期徒刑五月（施用第二級毒品部分），
    經定應執行有期徒刑一年確定，於八十九年十二月九日執行完畢；復於九十一年
    間因毒品危害防制條例案件，經本院於九十一年四月八日以九十一年度訴字第六
    三五號定應執行有期徒刑一年四月確定，於九十三年三月十六日縮短刑期假釋付
    保護管束，縮刑期滿日為九十三年四月二十三日（假釋付保護管束未經撤銷視同
    執行完畢）。另甲○○前開於八十七年間因施用第一級、第二級毒品案件，經送
    強制戒治，於八十九年一月七日戒治期滿執行完畢；又前開於九十一年間之施用
    毒品案件，經送強制戒治後，於九十二年一月十八日因戒治期滿執行完畢。
二、甲○○仍不知戒除毒品，復基於施用第一級毒品海洛因及第二級毒品安非他命之
    概括犯意，自九十三年五月間某日起至同年十一月六日二十時止，在臺中市○○
    ○○街二二三號之住處，以間隔二、三日，一日三次之頻率，連續將海洛因摻在
    香煙中點燃施用第一級毒品海洛因多次。另先後於九十三年九月二十九日二十三
    時許、九十三年十一月六日二十三時許，在臺中市○○路（地址不詳）友人之家
    中連續施用第二級毒品安非他命二次。嗣為警於九十三年九月三十日凌晨零時三
    十分許、九十三年十一月七日一時四十五分許，分別在臺中市○○路○段六七二
    號十二樓之九及臺中市○○區○○路與崇德路口查獲，並分別扣得第一級毒品海
    洛因十三小包（送驗結果：均含第一級第六項毒品海洛因成分，淨重十三．三七
    公克【空包裝重二．七九公克】，純度24．52%，純質淨重3．28公克）、海洛因
    一小包（送驗結果：含第一級第六項毒品海洛因成分，淨重十二．○○公克【空
    包裝重○．七四公克】，純度31．38%，純質淨重3．77公克）等物，始知上情。
三、案經臺中市警察局第二分局、臺中市警察局第五分局報告臺灣臺中地方法院檢察
    署檢察官偵查起訴。
    理  由
一、右揭犯罪事實，業據被告甲○○分別於本院準備程序及簡式審判程序中供承明確
    ，復查：
（一）被告甲○○在被查獲之九十三年九月三十日在臺中市警察局第二分局所採集之
      尿液，送請詮昕科技股份有限公司檢驗結果，初篩呈安非他命、甲基安非他命
      、嗎啡及可待因藥物均為陽性反應，復經以GC/MS方法為確認結果，仍呈安非
      他命、甲基安非他命、可待因、嗎啡陽性反應等情，有詮昕科技股份有限公司
      於九十三年十月十四日出具之濫用藥物尿液檢驗報告暨採集尿液鑑定同意書、
      尿液代號與真實姓名對照表各一份附卷可稽（見九十三年度毒偵字第三九○七
      號偵查卷第三十、三一、五二頁）；另被告甲○○於九十三年十一月七日在臺
      中市警察局第五分局採集之尿液，送請詮昕科技股份有限公司檢驗結果，初篩
      呈安非他命、甲基安非他命、嗎啡及可待因藥物均為陽性反應，復經以GC/MS
      方法為確認結果，仍呈安非他命、甲基安非他命、可待因、嗎啡陽性反應等情
      ，有詮昕科技股份有限公司於九十三年十一月十七日出具之濫用藥物尿液檢驗
      報告暨採集尿液鑑定同意書、尿液代號與真實姓名對照表各一份在卷可佐（見
    九十三年度毒偵字第四五四七號偵查卷第三七、三八、本院卷第四三頁），復
      有被告甲○○身上扣得之第一級毒品海洛因十四小包（其中十三小包送驗結果
      ：均含第一級第六項毒品海洛因成分，淨重十三．三七公克【空包裝重二．七
      九公克】，純度24．52%，純質淨重3．28公克）、另一小包（送驗結果：含第
      一級第六項毒品海洛因成分，淨重十二．○○公克【空包裝重○．七四公克】
      ，純度31．38%，純質淨重3．77公克），有法務部調查局九十三年十二月七日
      調科壹字第120014691號、第000000000鑑定通知書各一份為證（見本院卷第四
      十、四一頁），是以被告甲○○自承於九十三年五月間某日起至同年十一月六
      日二十時止，以間隔二、三日，一日三次之頻率，連續施用海洛因多次，另先
      後於九十三年九月二十九日二十三時許、九十三年十一月六日二十三時許，連
      續施用安非他命二次等語，核與前開說明及尿液檢驗結果均相符合，被告甲○
      ○之自白與事實相符，亦堪信採。
（二）復以，被告甲○○於八十七年間因施用第一級、第二級毒品案件，經送強制戒
      治，於八十九年一月七日戒治期滿執行完畢；又前開於九十一年間之施用毒品
      案件，經送強制戒治後，於九十二年一月十八日因戒治期滿執行完畢等情，有
      臺灣高等法院被告全國前案紀錄表、臺灣臺中地方法院檢察署刑案資料查註紀
      錄表各一份在卷可按。被告甲○○本次再施用第一級毒品海洛因及第二級毒品
      安非他命犯行，確係在前次施用毒品犯行經強制戒治執行完畢釋放後五年內所
      再犯，至臻明確。
（三）綜上所述，本件事證明確，被告甲○○右開犯行，洵堪認定。
二、按海洛因、安非他命係毒品危害防制條例第二條第二項第一款、第二款所定之第
    一級毒品、第二級毒品，不得非法施用。是以：
（一）核被告甲○○於九十三年五月間某日起至同年十一月六日二十時止，以隔二、
      三日，一日三次之頻率，連續施用海洛因多次犯行，均係犯毒品危害防制條例
      第十條第一項之施用第一級毒品罪。另被告甲○○自九十三年九月二十九日二
      十三時許、九十三年十一月六日二十三時許，連續施用安非他命二次犯行，均
      係犯同條第二項之施用第二級毒品罪。被告持有第一級毒品海洛因及第二級毒
      品安非他命後，進而施用，其持有之低度行為應為施用之高度行為所吸收，不
      另論以持有第一級毒品罪及持有第二級毒品罪。另被告甲○○先後多次施用第
      一級毒品海洛因、二次施用第二級毒品安非他命之犯行，均分別於緊接之時間
      ，各以相同之方法為之，自均各觸犯構成要件相同之罪，顯各係基於概括犯意
      為之，均應依連續犯之規定論以一罪，並分別依法加重其刑。又被告甲○○所
      犯上開二罪，則犯意各別，行為互殊，罪名不同，應分論併罰。
（二）又公訴人起訴事實雖未敘及被告甲○○自九十三年十一月六日二十三時許施用
      第二級毒品安非他命之犯行，然該部分事實與公訴人起訴之犯罪事實既具有連
      續犯之裁判上一罪關係，應為起訴效力所及，本院自應併予審究。
（三）被告甲○○於八十七年間因毒品危害防制條例案件，經臺灣高等法院臺中分院
      於八十八年八月二十七日以八十八年度上訴字第一五六五號分別判處有期徒刑
      十月（施用第一級毒品部分）、有期徒刑五月（施用第二級毒品部分），經定
      應執行有期徒刑一年確定，於八十九年十二月九日執行完畢；復於九十一年間
      因毒品危害防制條例案件，經本院於九十一年四月八日以九十一年度訴字第六
      三五號定應執行有期徒刑一年四月確定，於九十三年三月十六日縮短刑期假釋
      付保護管束，縮刑期滿日為九十三年四月二十三日（假釋付保護管束未經撤銷
      視同執行完畢）等情，有臺灣高等法院被告全國前案紀錄表、臺灣臺中地方法
      院檢察署刑案資料查註紀錄表各一份在卷可按，其受有期徒刑之執行完畢，五
      年以內再犯本件有期徒刑以上之罪，為累犯，依法遞加重其刑。
（四）爰審酌被告甲○○前開於八十七年間因施用第一級、第二級毒品案件，經送強
      制戒治，於八十九年一月七日戒治期滿執行完畢；又前開於九十一年間之施用
      毒品案件，經送強制戒治後，於九十二年一月十八日因戒治期滿執行完畢，竟
      仍不知戒惕，再度違犯本件毒品危害防制條例第十條第一項及第二項之罪，無
      視於毒品對於自身健康之戕害及國家對於杜絕毒品犯罪之禁令；其犯罪之動機
      、目的單純；又施用毒品係自戕行為，犯罪手段平和，亦未因此而危害他人，
      所生損害非大；再考之其於犯後坦承犯行，態度良好，並參諸施用毒品者均有
      相當程度之成癮性及心理依賴，其犯罪心態與一般刑事犯罪之本質並不相同，
      應側重以適當之醫學治療及心理矯治處遇為宜等一切情狀，分別量處如主文所
      示之刑，並定其應執行之刑，以示懲儆。
（五）至扣案之第一級毒品海洛因扣得之第一級毒品海洛因十四小包（其中十三小包
      送驗結果：均含第一級第六項毒品海洛因成分，淨重十三．三七公克【空包裝
      重二．七九公克】，純度24．52%，純質淨重3．28公克）、另一小包（送驗結
      果：均含第一級第六項毒品海洛因成分，淨重十二．○○公克【空包裝重○．
      七四公克】，純度31．38%，純質淨重3．77公克），有法務部調查局九十三年
      十二月七日調科壹字第120014691號、第000000000鑑定通知書各一份為證（見
      本院卷第四十、四一頁），係毒品危害防制條例第二條第二項第一款所定之第
      一級毒品，屬違禁物，不問是否為被告所有，應依毒品危害防制條例第十八條
      第一項前段之規定宣告沒收並銷燬之。
據上論斷，應依刑事訴訟法第二百七十三條之一第一項、第二百九十九條第一項前段
，毒品危害防制條例第十條第一項、第二項、第二十三條第二項、第十八條第一項前
段，刑法第十一條、第五十六條、第五十一條第五款、第四十七條，判決如主文。
本案經檢察官乙○○到庭執行職務
中    華    民    國      九十三      年     十二     月      三十一    日
                            臺灣臺中地方法院刑事第十二庭
              法  官  劉  兆  菊
右正本證明與原本無異。
如不服本判決，應於送達後十日內向本院提出上訴狀（須附繕本），上訴於臺灣高等
法院臺中分院。
                                    書記官
中    華    民    國      九十三      年      十二     月     三十一    日
附錄論罪科刑法條
毒品危害防制條例第十條
施用第一級毒品者，處六月以上五年以下有期徒刑。
施用第二級毒品者，處三年以下有期徒刑。
